臺灣桃園地方法院刑事判決　　　　　　 94年度簡上字第337號
上　訴　人
即　被　告　乙○○
上列上訴人因竊盜案件，不服本院桃園簡易庭94年度壢簡字第11
48號中華民國94年7 月29日第一審刑事簡易判決（檢察官聲請簡
易判決處刑書案號：94年度偵字第2249號），提起上訴，本院管
轄之第二審合議庭判決如下：
    主  文
上訴駁回。
    理  由
一、本案經本院審理結果認原審對上訴人即被告乙○○論罪科刑
    之判決，其認事用法均無違誤，應予維持，並引用附件第一
    審簡易判決書所載之事實、證據及理由（如附件）。
二、被告乙○○上訴意旨略以：伊以為該魚池係可供任人垂釣，
    且僅係消遣之舉，並無不法所有意圖，又伊雖有不良前科，
    然業已痛改前非，並無不思己力正當謀生，意圖不勞而獲，
    侵害他人財產權之情形云云。經查，本件犯罪事實，業據證
    人即現場查獲警員丙○○於本院審理時證述：被告垂釣之魚
    池水泥斜坡上，噴有紅色禁止垂釣之標示，就在被告的右邊
    斜坡，伊查獲被告當時，被告正好有魚上鉤，可能是因為太
    小隻，被告再將之釋回，伊當時有問被告和飼主何關係，被
    告答稱係水利會的魚池等語明確（見本院卷第34至37頁），
    核與被害人甲○○於警訊中證述其未曾同意被告垂釣，且該
    魚池尚留有禁止垂釣之噴字等情節相符，此外，復有現場魚
    池照片5 幀、釣魚工具飼料照片1 幀附卷可稽，及釣竿2 支
    、漁網1 個扣案可證，堪可認定。被告雖辯稱不知係禁止垂
    釣，且無不法所有意圖云云，然查，本案之魚池現場留有紅
    色禁止他人垂釣之噴字等情，業據證人丙○○、甲○○證述
    明確，已如前述，而釣魚之人，對於垂釣處所是否有何禁止
    垂釣標示一情，一般應有注意，而該等紅色噴字既在被告右
    側斜坡，且被告在場垂釣時間並非短暫，其對此自無可能毫
    不知情；況且，被告於本院審理時亦自承知悉本案魚池係屬
    農田水利會所有，是其對於侵害他人財產權一情，即非無認
    識，縱該水利會尚未將之出租於人，亦不得謂其即可未經同
    意，任意加以垂釣，否則，豈還會有人願意付租，承租魚池
    使用，被告前揭所辯，顯非可採，由此益見渠對他人財產未
    能存有絲毫尊重觀念，實不可取。再查，若被告僅係消遣之
    舉，而無不法所有意圖，則何以攜帶裝置漁獲之漁網前往，
    可見其並非僅意在消遣，其有不法所有之意圖甚明。至被告
    於為警查獲當時，雖將釣得小魚又釋回魚池，然此僅係被告
    事後處分竊得贓物之舉，於其竊盜既遂犯行之成立並不生影
    響，附此敘明。綜上，本件事證明確，被告犯行堪以認定。
二、核被告所為，係犯刑法第320 條第1 項之竊盜罪。原審基此
    適用刑法第320 條第1 項、第41條第1 項前段、罰金罰鍰提
    高標準條例第1 條前段之規定，並審酌被告犯罪之動機、目
    的、手段、所生危害及犯罪後之態度等一切情狀，量處有期
    徒刑4 月，並諭知易科罰金之折算標準。復以扣案之釣竿2
    支、漁網1 個，係被告所有，供本件竊盜所用之物，業據被
    告陳明在卷，應依刑法第38條第1 項第2 款規定宣告沒收。
    其認定事實、適用法律及量處刑期均為妥適。被告上訴意旨
    否認有不法所有之意圖，復指摘原判決量刑過重，均無理由
    ，應予駁回。
據上論斷，應依刑事訴訟法第455 條之1 第3 項、第368 條、第
373 條，判決如主文。
本案經檢察官嵇珮晶到庭執行職務。
中　　華　　民　　國　　94　　年　　12　　月　　30　　日
                刑事第九庭 審判長法  官  林明洲
                                 法  官  何燕蓉
                                 法  官  蘇琬能
本件不得上訴。
以上正本證明與原本無異。
                                 書記官  江世亨
中　　華　　民　　國　　94　　年　　12　　月　　30　　日
